Mélisande Yung

Responsable marketing

3 ans chez Rakuten, en tant que chef de projet marketing e-commerce et assistante marketing (secteur mode et beauté). J'y ai augmenté le nombre de visiteurs de 30% et passé le taux de conversion de 1,8% à 4,2%. Maîtrisant les supports du marketing digital, réseaux sociaux et contenu (CMS et Google Analytics), je peux permettre à votre boutique de mode en ligne d'exploser en nombre de visiteurs et d'acheteur

Experiences professionnelles

Décembre 2017 - Maintenant

Rakuten France, Paris

Chef de projet marketing e-commerce (secteur mode et beauté)

- Développer le trafic vers la boutique en ligne Mode et Beauté (+30% trafic).
- Augmenter le taux de conversion (+133%) et réduire le taux de rebond (-85%).
- Superviser les équipes marketing et Interface Utilisateur pour améliorer le site et le processus d'achat.
- Planifier le budget des stratégies et projets webmarketing.

Novembre 2016 - Décembre 2017

Rakuten France, Paris

Assistante marketing digital

- Gérer les communications entre les équipes produit, informatique et contenu.
- Planifier et réaliser les campagnes marketing réseaux sociaux (+200 000 fans sur Facebook, taux d'engagement passé de 1,2% à 2,9%).
- Analyser la base de données clients pour optimiser les courriels automatiques.

Avril 2016 – Septembre 2016

E-co Solutions, Strasbourg

Assistante webmarketing (stage de 6 mois)

- Conduire une étude sur la satisfaction des internautes concernant leurs expériences e-commerce.
- Évaluer les points faibles relevés pour nos clients et proposer des solutions.
- Planifier leurs stratégies marketing digital et réaliser les devis.

Formation

Septembre 2014 – Septembre 2016

MSc Digital Marketing (master)

Skema Business School, Sophia Antipolis

Septembre 2013 - Juin 2014

Licence Pro e-commerce et marketing numérique IUT Aix-Marseille, Aix-en-Provence

Compétences

- Stratégie webmarketing et e-commerce
- Planification de budget et de projet
- Optimisation de boutique en ligne (taux de conversion, de visites...)
- Qualités de meneuse d'équipe
- Communication



Coordonnées

Adresse

15, boulevard Amiral Courbet

Numéro de téléphone 0485435365

Adresse électronique nom@gmail.com

Langues

Français

Anglais (Niveau B2)

Centre d'intérêt

Football

Course

Automobile Camping